# 新租赁准则下的租赁押金

提问人：gulgdx 时间：2020-12-13 11:31:00
陈老师您好，请问：原租赁准则下，对于到期收回的经营租赁押金（比租赁期超过一年办公室租赁等），实务中一般大都是将押金放其他应收款且不考虑折现。 2021 年执行新租赁准则，对此类押金（剩余租期仍超过一年的项目）：
1 、是否在 2021 年重分类至长期应收款（包括 2020 年 1 月 1 日的资产负债表项目和在此之后的资产负债表项目）
2 、如果不需要重分类（即仍放其他应收款中），是否需要考虑折现？

回答人：chenyiwei
原准则下对于超过一年期的租金也应当折现，其折现值与名义金额之间的差额作为预付租金，在租赁期内按直线法摊销，作为对各期租金支出的调整。如果原准则下将押金放其他应收款且不考虑折现，这并不是新旧准则下的差异，严格来说是原准则下的会计差错。建议根据重要性原则考虑是否更正。